【裁判字號】    88,自,1358
【裁判日期】    890802
【裁判案由】    偽造有價證券
【裁判全文】
台灣台中地方法院刑事判決                        八十八年度自字第一三五八號
    自  訴  人  清聯交通事業有限公司    設台中市○○街八十二號一樓
    代  表  人  甲○○
    被      告  丙○○
    指定辯護人  本院公設辯護人丁○○
右列被告因偽造有價證券案件，經自訴人提起自訴，本院判決如左：
    主  文
丙○○意圖供行使之用，而偽造有價證券，處有期徒刑貳年，緩刑伍年。
偽造之共同發票人乙○○部分之本票沒收。
    事  實
一、丙○○於民國（下同）八十五年八月二十二日，至台中市○○街八十二號一樓，
    清聯交通事業有限公司租借車牌號碼Ｎ５－７５９號營業自用小客車一部，租借
    時因清聯交通事業有限公司承辦人員向丙○○要求其另覓人簽具本票供擔保，丙
    ○○竟意圖供行使之用，未經其妻乙○○（已改名為陳家芝）之同意即偽以乙○
    ○為共同發票人名義，簽發發票日八十五年八月二十二日到期日八十五年八月二
    十三日期，面額新台幣（下同）六十萬元之本票乙紙，交付清聯交通事業有限公
    司以供擔保，並租借得上開車輛一部，嗣丙○○因積欠租金三十一萬三千二百元
    未還，清聯交通事業有限公司乃執前開本票向本院聲請准予強制執行，因乙○○
    否認有簽付該本票，並提出債權不存之訴，清聯交通事業有限公司，始悉上情。
二、案經清聯交通事業有限公司提起自訴。
    理  由
一、訊據被告丙○○對於前揭犯罪事實坦承不諱，核與被害人代理人甲○○之指訴及
    證人陳家芝到庭證述情節相符，並有偽造之本票一紙及陳家芝主張未授權同意被
    告簽發本件本票，而提起確認本票債權不存在之訴，經本院判決確認自訴人對該
    本票債權不存在，之本院八十八年度中簡字第二七五八號民事簡易判決書影本一
    件在卷可憑，本件事證明確，被告犯行，堪予認定。
二、核被告上開所為係犯刑法第二百零一條第一項之偽造有價證券罪，被告偽造有價
    證券後復持以行使，其行使之低度行為，為高度之偽造行為所吸收，不另論科。
    本件被告係因其經濟能力不足，未能自購小客車營業，始租車載客營業謀生，又
    因不諳法律，僅圖一時之便，致觸犯本罪，其犯罪情狀可憫恕，爰依刑法第五十
    九條之規定減輕其刑。本院審酌被告犯罪後坦承不諱，態度良好，及其積欠租車
    金三十一萬三千二百元，己與自訴人於庭外和解，先清償部分，餘款亦願分期給
    付，此並為自訴人於本院審理中所直陳在卷，犯罪所生之危害尚非甚鉅及其他一
    切情狀，量處如主文所示之刑，末查被告前未曾受有期徒刑以上刑之宣告，有本
    院刑事被告前科紀錄表在卷可按，被告坦承犯行，深具悔意，其經此教訓，當知
    警惕而無再犯之虞，本院綜核各情，所宣告之刑，認以暫不執行為適當，併予宣
    告緩刑，以啟自新。偽造之共同發票人乙○○部分之本票應依同法第二百零五條
    之規定，予以宣告沒收。
據上論斷，應依刑事訴訟法第三百四十三條、第二百九十九條第一項前段，刑法第二
百零一條第一項、第二百零五條、第五十九條、第七十四條第一款，罰金罰鍰提高標
準條例第一條前段，判決如主文。
中    華    民    國    八十  九  年        八      月        二        日
                                        法  官  柯  崑  輝
右正本證明與原本無異。
如不服本判決，應於送達後十日內向本院提出上訴狀(須附繕本)，上訴於台灣高等
法院台中分院。
                                        書記官
中    華    民    國    八十  九  年        八      月        二    日
附錄論罪科刑法條
刑法第二百零一條意圖供行使之用，而偽造、變造公債票、公司股票或其他有價證券
者，處三年以上十年以下有期徒刑，得併三千元以下罰金。
行使偽造、變造之公債票、公司股票或其他有價證券，或意圖供行使之用，而收集或
交付於人者，處一年以上七年以下有期徒刑，得併科三千元以下罰金。


司法院資訊處製作；財團法人民間司法改革基金會備份。
